【裁判字號】    89,交上易,1424
【裁判日期】    890630
【裁判案由】    過失致死
【裁判全文】
臺灣高等法院臺中分院刑事判決                八十九年度交上易字第一四二四號
   上  訴  人     甲○○
   即  被  告
右上訴人因過失致死案件，不服台灣南投地方法院八十九年度交易字第六號，中華民
國八十九年四月二十一日第一審判決（起訴案號：台灣南投地方法院檢察署八十九年
度偵字第一二四號），提起上訴，本院判決如左：
    主      文
上訴駁回。
    事實及理由
一、本案經本院審理結果，認第一審判決認事用法及量刑均無不當，應予維持，並引
    用第一審判決書記載之事實、證據及理由（如附件）。
二、上訴人即被告甲○○上訴意旨指摘原判決量刑過重，非有理由，應予駁回。
三、據上論斷，應依刑事訴訟法第三百七十三條、第三百六十八條，判決如主文。
本案經檢察官乙○○到庭執行職務。
中      華      民      國    八十九      年      六      月     三十   日
                                  臺灣高等法院臺中分院刑事第八庭
                                        審判長法  官  羅得  村
                                              法  官  林  輝  煌
                                              法  官  劉  榮  服
右正本證明與原本無異。
不得上訴。
                                              書記官  林  玉  惠
中      華      民      國    八十九      年      七      月    一      日
                                                                        Ｃ
臺灣南投地方法院刑事判決                            八十九年度交易字第六號
    公  訴  人  臺灣南投地方法院檢察署檢察官
    被      告  甲○○  男  五十二歲（民國○○○年○月○○日生）
                        身分證統一編號：Ｍ一九二八八六二號
                        住南投縣集集鎮林尾里林尾巷二十四號
                        居南投縣名間鄉中山村頂巷二十六之四號
                謝明峻  男  二十二歲（民國○○○年○○月○○○日生）
                        身分證統一編號：Ｍ一二一五六三九四號
                        住南投縣名間鄉○○街二二三號
    右  一  人
    選任辯護人  吳瑞堯律師
                林志忠律師
右列被告等因過失致死案件，經檢察官提起公訴（八十九年度偵字第一二四號），本
院判決如左：
    主  文
甲○○因過失致人於死，處有期徒刑壹年。緩刑伍年。
謝明峻因過失致人於死，處有期徒刑拾月。緩刑肆年。
    事  實
一、甲○○於民國八十八年十一月二十一日，在駕駛車牌號碼ＡＨ─六三一九號自用
    小貨車，於同日十八時十八分許，行經南投縣名間鄉○○路一二一號無號誌交岔
    路口前，本應注意行車速度，依標誌之規定，汽車行經無號誌之交岔路口，應減
    速慢行，作隨時停車之準備、汽車行駛時，駕駛人應注意車前狀況，並隨時採取
    必要之安全措施、汽車行駛至交岔路口其轉彎，轉彎車應讓直行車先行，以避免
    危險之發生，而依當時情況天候晴、夜間有照明、路面狀態乾燥、無缺陷、無障
    礙物、視距良好，並無不能注意之情事，竟能注意而疏未注意，而貿然左轉、未
    注意車前狀況，因而不慎撞及行經該交岔路口，同應注意行車速度，依標誌之規
    定，汽車行經無號誌之交岔路口，應減速慢行，作隨時停車之準備、汽車行駛時
    ，駕駛人應注意車前狀況，並隨時採取必要之安全措施，而疏未注意減速慢行、
    車前狀況，由謝明峻駕駛之車牌號碼ＲＤ─七０九三號自用小客車，致謝明峻車
    內乘客謝文理受有頭部外傷、顱內出血等傷害，經送醫急救後不治死亡，甲○○
    、謝明峻肇事後隨即於犯罪被發覺前，在警員前往現場處理時，當場承認為肇事
    人而自首願接受裁判。
二、案經南投縣警察局南投分局移送臺灣南投地方法院檢察署檢察官相驗後偵查起訴
    。
    理  由
一、右揭事實，業據被告甲○○、謝明峻坦承不諱，核與被害人謝文理家屬丙○○於
    警訊時及偵審中指述之情節相符，復有南投縣警察局變死案件初步調查報告表、
    道路交通事故調查報告表各一紙、肇事現場照片數幀在卷可憑，按行車速度，依
    標誌之規定，汽車行經無號誌之交岔路口，應減速慢行，作隨時停車之準備、汽
    車行駛時，駕駛人應注意車前狀況，並隨時採取必要之安全措施、汽車行駛至交
    岔路口其轉彎，轉彎車應讓直行車先行，道路交通安全規則第九十三條第一項第
    四款、第九十四條第三項、第一百零二條第一項第六款分別定有明文，被告二人
    既駕駛汽車考領有駕駛執照，上述規則為其應注意並能注意之事項，且本件肇事
    路段，依當時情況天候晴、夜間有照明、路面狀態乾燥、無缺陷、無障礙物、視
    距良好，並無不能注意之情事，有道路交通事故調查表一紙載明足憑，被告分別
    疏未注意上開規定，以致肇事，均顯有過失，況且依臺灣省南投縣區車輛行車事
    故鑑定委員會八十八年十二月二十一日投鑑字第八八二九九號鑑定意見書亦同此
    認定。而被害人確因本件車禍受有頭部外傷、顱內出血等傷害，經送醫急救後不
    治死亡，並經臺灣南投地方法院檢察署檢察官督同法醫師相驗屬實，製有驗斷書
    、相驗屍體證明書、勘驗筆錄各一紙附卷可稽，足見被告各該過失行為與被害人
    死亡間有相當因果關係。被告自白與事實相符，本件事證明確，其犯行足堪認定
    ，應依法論罪科刑。
二、核被告甲○○、謝明峻所為，係犯刑法第二百七十六條第一項之過失致死罪。被
    告等於肇事後犯罪未發覺前，在南投縣警察局南投分局警員前往現場處理時，均
    當場承認為肇事人而自首接受裁判，有該分局車禍案件報告表一紙在卷可稽，係
    對於未發覺之罪自首而接受裁判，爰依刑法第六十二條前段規定，減輕其刑。爰
    審酌被告各違規駕車肇事、各過失程度、所生之危害、肇事後將被害人送醫急救
    、同時致被害人死亡、願以共新臺幣一百五十萬元賠償被害人家屬，惟雙方尚未
    達成民事和解及犯罪後坦認之態度等一切情狀，各量處如主文所示之刑。又被告
    二人均未曾受有期徒刑以上刑之宣告，有臺灣高等法院被告全國前案紀錄表及臺
    灣南投地方法院檢察署刑案資料查註紀錄表各一紙附卷可稽，且均因一時失慮，
    致罹刑章，犯罪後深表悔悟，坦白承認，本院經衡其由此論罪科刑教訓，應知警
    愓，信無再犯之虞，因認對被告二人所處之刑均以暫不執行為適當，爰各予宣告
    緩刑五、四年，以啟自新。
據上論斷，應依刑事訴訟法第二百九十九條第一項前段，刑法第二百七十六條第一項
、第六十二條前段、第七十四條第一款，罰金罰鍰提高標準條例第一條前段，判決如
主文。
本案經檢察官林佳裕到庭執行職務。
中      華      民      國    八十九    年    四      月      二十一    日
                                臺灣南投地方法院交通法庭
                                      法  官  吳  福  森
右正本證明與原本無異。
如不服本判決，應於判決送達後十日內，向本院提出上訴狀（應附繕本）。「切勿逕
送上級法院」。
                                      書記官
中      華      民      國    八十九    年    四      月      二十一    日
「告訴人或被害人對於判決如有不服具備理由請求檢察官上訴者，其上訴期間之計算
係以檢察官收受判決正本之日期為準」
附錄本案論罪科刑法條：
刑法第二百七十六條第一項：因過失致人於死者，處二年以下有期徒刑、拘役或二千
元以下罰金。


司法院資訊處製作；財團法人民間司法改革基金會備份。
